臺灣高等法院刑事判決
111年度上訴字第1020號
上  訴  人  
即  被  告  陳睿紘


選任辯護人  王瑩婷律師(法扶律師)          
上列上訴人即被告因違反毒品危害防制條例案件，不服臺灣桃園
地方法院110年度訴字第951號，中華民國111年1月12日第一審判
決（起訴案號：臺灣桃園地方檢察署109年度偵字第27007號），
提起上訴，本院判決如下：
    主  文
上訴駁回。               
    事實及理由
一、本院審理範圍
  ㈠按刑事訴訟法第348條規定：（第1項）上訴得對於判決之一
    部為之。（第2項）對於判決之一部上訴者，其有關係之部
    分，視為亦已上訴。但有關係之部分為無罪、免訴或不受理
    者，不在此限。（第3項）上訴得明示僅就判決之刑、沒收
    或保安處分一部為之。
　㈡查被告於刑事上訴理由狀、本院審理時均言明僅就量刑部分
    提起上訴（見本院卷第25至26、80頁），則本件上訴範圍只
    限於原判決之刑部分，就本案犯罪事實、論罪部分及沒收，
    均如第一審判決所記載（如附件）。
二、上訴駁回之說明
　㈠本院審理結果，認原審以上訴人即被告所為，係犯毒品危害
    防制條例第9條第3項、第4條第6項、第3項之販賣第三級毒
    品而混合二種以上之毒品未遂罪，並審酌被告無視於毒品對
    於健康之戕害及販賣毒品對於社會國家具有之潛在危害，惡
    性非輕，然其犯後始終坦承犯行，更供出毒品來源、積極配
    合偵查，兼衡其前科素行（本案發生後又因恐嚇取財案件為
    原審於民國110年4月29日以109年度簡字第308號判決有期徒
    刑3月，於110年6月10日確定，因此本案不符宣告緩刑之要
    件）、智識程度、家庭生活及經濟狀況，以及本件原欲販出
    之毒品數量、成分含量及收取之對價金額多寡、犯罪之動機
    、目的、手段、犯罪所造成之危害程度等一切情狀，量處有
    期徒刑1年。經核原審之量刑尚屬妥適。
　㈡被告上訴意旨略以：被告以低於原價之價格賣出毒品行為，
    雖有販賣之意思，但並無獲利之意圖，客觀上亦無獲利之結
    果，且本案之動機係單純將原先購入要自己吸食之毒品轉手
    ，非長期經營販賣之人，本案犯行純粹僅係偶發性行為，而
    被告年紀尚輕，智識程度不高，其女朋友生下一名女兒，需
    要被告扶養照顧，祈得再予減輕被告之科刑，使被告得以早
    日回歸社會等語。
　㈢經查：
　⒈按量刑輕重，係屬事實審法院得依職權自由裁量之事項，苟
    已斟酌刑法第57條各款所列情狀而未逾越法定刑度，不得遽
    指為違法（最高法院72年台上字第6696號判例意旨參照)。
　⒉被告雖辯稱其以低於原價之價格賣出毒品行為，雖有販賣之
    意思，但並無獲利之意圖，客觀上亦無獲利之結果，且本案
    之動機係單純將原先購入要自己吸食之毒品轉手，非長期經
    營販賣之人，僅係偶發性行為云云，然卷內並無證據足證被
    告進價較售價為高，且觀諸被告與暱稱「桃園營（圖）」之
    人以微信通訊體之對話，暱稱「桃園營（圖）」之人詢問被
    告「你是要用的還是？」，被告回以「我是要出的」、「四
    送一」，並向暱稱「桃園營（圖）」之人稱「如果你那司機
    睡著我可以配合長期的」等語，此有新北市政府警察局新莊
    分局中港所（網路巡查）對話譯文一覽表1份在卷可參（見
    偵卷第83、85頁），實難認本案犯行純粹僅係偶發性行為，
    且原審就被告所犯前揭犯行於量刑時，已分別審酌上開各情
    ，依刑法第57條各款之一切情狀，包括審酌被告犯罪情節、
    所生損害、犯後態度等節，並於法定刑度之內，予以量定，
    客觀上並無明顯濫權或輕重失衡之情形，亦未違反比例原則
    ，原審判決之量刑並無何違法或不當而構成應撤銷之事由可
    言。從而，被告就量刑部分提起上訴，並無理由，應予駁回
    。　　
據上論斷，應依刑事訴訟法第368條，判決如主文。　
本案經檢察官郭書綺提起公訴，檢察官丁俊成到庭執行職務。
中　　華　　民　　國　　111 　年　　6 　　月　　15　　日
                  刑事第十一庭  審判長法　官  張江澤
                                      法　官  梁志偉
                                      法　官  章曉文
以上正本證明與原本無異。
如不服本判決，應於收受送達後20日內向本院提出上訴書狀，其
未敘述上訴之理由者並得於提起上訴後20日內向本院補提理由書
（均須按他造當事人之人數附繕本）「切勿逕送上級法院」。
                                      書記官  賴又瑄
中　　華　　民　　國　　111 　年　　6 　　月　　15　　日
附錄本案論罪科刑法條
毒品危害防制條例第4條
製造、運輸、販賣第一級毒品者，處死刑或無期徒刑；處無期徒
刑者，得併科新臺幣3千萬元以下罰金。
製造、運輸、販賣第二級毒品者，處無期徒刑或10年以上有期徒
刑，得併科新臺幣1千5百萬元以下罰金。
製造、運輸、販賣第三級毒品者，處7年以上有期徒刑，得併科
新臺幣1千萬元以下罰金。
製造、運輸、販賣第四級毒品者，處5年以上12年以下有期徒刑
，得併科新臺幣5百萬元以下罰金。
製造、運輸、販賣專供製造或施用毒品之器具者，處1年以上7年
以下有期徒刑，得併科新臺幣1百50萬元以下罰金。
前五項之未遂犯罰之。

毒品危害防制條例第9條
成年人對未成年人販賣毒品或犯前三條之罪者，依各該條項規定
加重其刑至二分之一。
明知為懷胎婦女而對之販賣毒品或犯前三條之罪者，亦同。
犯前五條之罪而混合二種以上之毒品者，適用其中最高級別毒品
之法定刑，並加重其刑至二分之一。